
# Introducción a la minería de datos - Proyecto 1

Se define esta función para poder limpiar la terminal de R (radian) utilizada en el entorno de trabajo.

```{r}
clc <- function() shell("cls")
```


## Librerías 

Carga de las librerías utilizadas para el proyecto.

```{r}
library(here)
library(haven)
library(arules)
library(ggplot2)
```

## Carga del conjunto de datos 

Carga del archivo .sav en el que se encuentra los datos utilizando el paquete :`here` para poder emplear un *path* relativo a la carpeta del proyecto. 

```{r}
data_path <- here("p1_data", "2023-Grad-Internet.sav")
dataset <- read_sav(data_path)
```

## Exploración inicial 

```{r}
dim(dataset)
header <- t(head(dataset, n = 1))
View(header)
```

```{r}
graduados <- as.data.frame(as.matrix(dataset))
graduados <- subset(graduados, Nivel == "Diversificado")
```


```{r}
data_apriori <- graduados[, c("Cod_Region",
                              "Cod_Sector",
                              "CC_Familia_Automovil",
                              "Edad_RECO",
                              "Sexo_RECO",
                              "Cod_Area",
                              "Fm_Grado_Alcanzo_Papa_RECO",
                              "Fm_Grado_Alcanzo_Mama_RECO",
                              "Logro_Mate",
                              "Logro_Lect")]

#data_apriori <- subset(data_apriori,
#                       Desempeño_Mate %in% c(3, 4) |
#                         Desempeño_Lect %in% c(3, 4))


data_apriori <- subset(data_apriori, Logro_Mate == 1 | Logro_Lect == 1)
```

## Uso del algoritmo apriori

```{r}
reglas <- apriori(data_apriori,
                  parameter = list(support = 0.2, confidence = 0.5))

reglas <- as(reglas, "data.frame")
View(reglas)
```



